【裁判字號】    99,訴,305
【裁判日期】    990524
【裁判案由】    毒品危害防制條例
【裁判全文】
臺灣臺北地方法院刑事判決              99年度訴字第305號
公  訴  人  臺灣臺北地方法院檢察署檢察官
被      告  甲○○
上列被告因違反毒品危害防制條例等案件，經檢察官提起公訴（
98 年度毒偵字第3363、3466號），被告於準備程序中就被訴事
實先為有罪之陳述，經本院合議庭裁定由受命法官獨任行簡式審
判程序，判決如下：
    主    文
甲○○施用第一級毒品，處有期徒刑柒月；又施用第一級毒品，
處有期徒刑柒月。應執行有期徒刑拾壹月。
    事    實
一、甲○○曾於民國八十八年間因施用毒品案件，為本院以八十
    八年度毒聲字第三二一一號裁定送觀察、勒戒後，經評估認
    無施用傾向，臺灣臺北地方法院檢察署檢察官以八十九年度
    毒偵字第一○一號為不起訴處分確定。又於八十九年間因施
    用毒品案件，為本院以八十九年度毒聲字第一一七六號裁定
    送觀察、勒戒後，經評估認有繼續施用毒品之傾向，由本院
    以八十九年度毒聲字第一六四六號裁定令入戒治處所施以強
    制戒治，嗣經停止戒治付保護管束，於九十年六月六日保護
    管束期滿執行完畢，刑事責任方面，則經本院以八十九年度
    店簡字第四三一號判處有期徒刑六月確定，於九十年十二月
    十四日執行完畢，翌日出監；竟仍於(一)九十八年九月十八日
    下午二時許，在臺北縣新店市○○路○段三五四號家中，同
    時以將海洛因粉末摻水後，用針筒注射入皮膚內，及以將甲
    基安非他命晶體放入玻璃球內燒烤產生煙霧吸食方式，施用
    第一、二級毒品。嗣甲○○於同日下午五時五十分，在臺北
    縣新店市○○路○段二號前，為警方查悉上情。(二)又於九十
    八年十月十八日某時，在臺北縣新店市○○路○段三五四號
    家中，同時以上開方式施用第一級毒品海洛因、第二級毒品
    甲基安非他命。嗣甲○○因另涉竊盜罪為警查獲後，始悉上
    情。
二、案經臺北縣政府警察局新店分局報告臺灣臺北地方法院檢察
    署檢察官偵查起訴。於本院準備程序進行中，甲○○就被訴
    事實先為有罪之陳述，經合議庭裁定由受命法官獨任行簡式
    審判程序。
    理    由
一、訊據被告甲○○對上開事實坦承不諱，且經將被告於九十八
    年九月十八日、十月十八日為警查獲後採集之尿液送臺灣檢
    驗科技股份有限公司檢驗，各呈甲基安非他命、嗎啡陽性反
    應，此有該公司九十八年十月二十一日、十一月三日濫用藥
    物檢驗報告二紙附卷可稽（臺灣臺北地方法院檢察署九十八
    年度毒偵字第三四六六號卷第一五頁、同署九十八年度毒偵
    字第三三六三號卷第八頁參照），該公司分別以酵素免疫分
    析法、ＧＣ／ＭＳ氣相層析質譜儀分析法為初步、確認檢驗
    ，其結果信而有徵，足為本院判斷之依據。第查，被告曾於
    八十八年間因施用毒品案件，為本院以八十八年度毒聲字第
    三二一一號裁定送觀察、勒戒後，經評估認無施用傾向，臺
    灣臺北地方法院檢察署檢察官以八十九年度毒偵字第一○一
    號為不起訴處分確定。又於八十九年間因施用毒品案件，為
    本院以八十九年度毒聲字第一一七六號裁定送觀察、勒戒後
    ，經評估認有繼續施用毒品之傾向，由本院以八十九年度毒
    聲字第一六四六號裁定令入戒治處所施以強制戒治，嗣經停
    止戒治付保護管束，於九十年六月六日保護管束期滿執行完
    畢，刑事責任方面，則經本院以八十九年度店簡字第四三一
    號判處有期徒刑六月確定，此有臺灣高等法院被告前案紀錄
    表在卷足證。參酌最高法院九十七年九月九日第五次刑事庭
    會議決議見解，亦應予以追訴處罰。其犯行堪以認定。事證
    明確，應予論處。
二、查海洛因、甲基安非他命，依毒品危害防制條例第二條第二
    項第一款、第二款規定，分屬第一級、第二級毒品。核被告
    所為，係違反毒品危害防制條例第十條第一項、第二項之施
    用第一級毒品、第二級毒品之罪；被告持有第一級、第二級
    毒品之行為，分別為施用第一級、第二級毒品之行為吸收，
    不另論罪。被告九十八年九月十八日、十月十八日前後二次
    同時施用第一級毒品、第二級毒品，各係以一行為觸犯數罪
    名，應分別按刑法第五十五條規定，從一重以施用第一級毒
    品罪論處。被告前後二次施用第一級毒品犯行，犯意各別、
    行為互殊，應分論併罰。爰審酌被告犯罪動機、目的、施用
    之毒品後尿液代謝濃度之高低、到案後坦承犯行，但違反毒
    品危害防制條例之紀錄不少、素行非佳（此有臺灣高等法院
    被告前案紀錄表可稽）等一切情狀，各量處如主文所示之刑
    ，並定其應執行刑，以資儆懲。被告犯本案所用之針筒、玻
    璃球，均已丟棄滅失，此經被告供明，不予沒收。
據上論斷，應依刑事訴訟法第二百七十三條之一第一項、第二百
九十九條第一項前段，毒品危害防制條例第十條第一項、第二項
，刑法第十一條前段、第五十五條、第五十一條第五款，判決如
主文。
本案經檢察官蒲心智到庭執行職務。
中    華    民    國    99    年     5    月    24    日
                  刑事第十庭      法  官  姚念慈
以上正本證明與原本無異。
如不服本判決，應於判決送達後十日內，檢具繕本向本院提出上
訴狀上訴於臺灣高等法院。
                                  書記官  呂慧娟
中    華    民    國    99    年     5    月    24    日
附錄本案論罪科刑法條全文：
毒品危害防制條例第十條
施用第一級毒品者，處六月以上五年以下有期徒刑。
施用第二級毒品者，處三年以下有期徒刑。

司法院資訊處製作；財團法人民間司法改革基金會備份。
